臺灣臺北地方法院刑事判決　　　　　　　 96年度訴字第249號
公　訴　人　臺灣臺北地方法院檢察署檢察官
被　　　告　丙○○
上列被告因毒品危害防制條例案件，經檢察官提起公訴（九十五
年度偵字第一五七四八號），本院判決如下：
    主  文
丙○○轉讓第二級毒品，累犯，處有期徒刑拾月。扣案第二級毒
品安非他命伍包（合計驗餘淨重肆點玖參參公克）沒收銷燬之。
    事  實
一、丙○○前於民國九十一年間，因違反臺灣地區與大陸地區人
    民關係條例，經本院於九十二年三月二十七日以九十二年度
    簡字第七一三號判決判處有期徒刑六月確定，於九十二年五
    月七日執行完畢。詎其猶不知悔改，明知安非他命係毒品危
    害防制條例所列之第二級毒品，不得非法持有或轉讓，竟基
    於轉讓第二級毒品之犯意，於九十五年七月十七日下午三時
    許，在臺北縣新店市○○路四十號其所經營之協利機車行內
    ，無償提供安非他命一包（淨重一公克）予甲○○施用。嗣
    經警於同日下午四時許，持搜索票在上址查獲，並扣得其所
    有之第二級毒品安非他命四包、及於甲○○之皮包內扣得丙○○轉讓之安非他命一包（合計驗餘淨重肆點玖參參公克）
    。
二、案經臺北縣政府警察局中和分局報請臺灣臺北地方法院檢察
    署檢察官偵查起訴。
    理  由
一、證據能力部分：
  (一)按被告以外之人於檢察事務官、司法警察官或司法警察調查
    中所為之陳述，與審判中不符時，其先前之陳述具有較可信
    之特別情況，且為證明犯罪事實存否所必要者，得為證據。
    又被告以外之人於審判中因所在不明而無法傳喚或傳喚不到
    者，其於檢察事務官、司法警察官或司法警察調查中所為之
    陳述，經證明具有可信之特別情況，且為證明犯罪事實之存
    否所必要者，亦得為證據，此觀刑事訴訟法第一百五十九條
    之二、第一百五十九條之三第三款分別定有明文。本件被告
    固於準備程序中對證人甲○○於警詢中指證其轉讓毒品之供
    述不同意作為證據，然證人甲○○經本院傳、拘未到，其於
    警詢中就被告轉讓毒品所為證供翔實，核與被告於警詢中之
    供述，亦若合符節，應認證人甲○○於警詢中所為陳述，為
    上開傳聞法則之例外，而有證據能力。
  (二)至被告對於本判決所引用之其餘下列各項證據方法之證據能
    力，於本院準備程序時，均表示無意見（見本院卷第二二頁
    ），且於法院調查證據時，知有第一百五十九條第一項不得
    為證據之情形，亦未於言詞辯論終結前聲明異議，茲審酌該
    等言詞陳述及書面陳述作成時之情況，並無不宜作為證據之
    情事，依刑事訴訟法第一百五十九條之五之規定，得作為證
    據。
二、訊據被告丙○○矢口否認有何轉讓第二級毒品之犯行，辯稱
    ：伊並未提供毒品予甲○○施用，扣案之安非他命有四包係
    伊所有，另一包是乙○○帶來的云云。經查：
  (一)於九十五年七月十七日下午三時許，員警持搜索票前往被告
    所經營之臺北縣新店市○○路四十號協利機車行內執行搜索
    時，被告自該車行二樓房間內將安非他命四包、磅秤及吸食
    器各一個等物丟棄至隔壁屋頂而為警查扣，嗣又在上開車行
    地下一樓扣得第二級毒品安非他命一包等情，業據被告於警
    詢、偵查及本院審理中自承不諱（見偵卷第八至十二頁、一
    一二至一一三頁、一二五至一二六頁及本院卷第七三頁），
    且經證人甲○○、林榮南於偵查中結證甚詳（見偵卷第十三
    至十七頁、九八至九九頁），並有扣案之毒品安非他命五包
    （合計驗餘淨重四點九三三公克）可資佐證，而扣案之毒品
    經送請台灣檢驗科技股份有限公司鑑定結果，確含第二級毒
    品安非他命成分無誤，此亦有該公司濫用藥物尿液檢驗報告
    一份在卷為憑（見偵卷第八九頁），此部分事實，應殆無疑
    義。
  (二)又被告雖於本院審理中否認有轉讓毒品安非他命予甲○○施
    用，然參諸其於警詢中已自承：扣案之四包安非他命是我的
    ，…，樓下有一包是我拿出去用，…，（警員問：今天吃的
    是你拿出來的就對了，要給大家一起吃的是不是？）嗯，…
    ，（警員問：乙○○及甲○○分別在你機車行吸食毒品幾次
    ？都吸食什麼樣的毒品？他們所吸食之毒品從哪裡來？）有
    時候自己帶的，只有今天的是我的而已，…，今天是我剛好
    有，拿出來請他們而已等語，且經本院於九十六年三月二十
    八日勘驗警詢錄音帶屬實，並製有勘驗筆錄一份在卷可憑（
    參見偵卷第十頁、及本院卷第五六至六十頁），核與證人甲○○於警詢中所證稱：安非他命是被告的，他本來放在地下
    室鐵床上，警方下來時我就緊張，而將那些東西都塞到我包
    包裡面，被告將一小包安非他命放在鐵床上時，有跟我說想
    用時可以用等語（見偵卷第十四至十七頁），均屬相符；是
    被告於本院審理中翻異前詞，否認有轉讓毒品之犯行，應屬
    臨訟卸責之詞，要無可採。
  (三)另證人乙○○雖於本院審理中證稱：警察在地下室茶几上隔
    架搜到一包安非他命，那包我不知是誰的，當時不是在甲○○手上，也不是在甲○○身上搜到的云云，然旋又改稱：剛
    才所說放在地下室茶几那包安非他命是我帶去的云云（見本
    院卷第四二至四三頁），上開證詞是否可採，已有可疑，且
    核與其於警詢中證稱：該包安非他命是我跟甲○○要吸食的
    那包，但是我不知道是老闆的還是甲○○的云云，亦有違誤
    ，自難據為被告有利之認定。
  (四)綜上所述，被告前揭所辯，委不足採，本件事證明確，其轉
    讓第二級毒品安非他命之犯行堪以認定，應予依法論科。
三、核被告所為，係違反毒品危害防制條例第八條第二項之轉讓
    第二級毒品罪。被告轉讓毒品前之持有毒品之低度行為，為
    其轉讓之高度行為所吸收，不另論罪。被告轉讓之第二級毒
    品合計未達淨重十公克以上，並無適用毒品危害防制條例第
    八條第六項規定加重其刑之餘地，僅應適用第八條第一項規
    定處罰；再按毒品危害防制條例係為防止煙毒之禍害專就毒
    品之管制所制定之法（參見立法理由），而藥事法係針對藥
    事之管理所作之規定，就禁止轉讓第二級毒品及處罰而言，
    毒品危害防制條例第八條第二項乃藥事法第八十三條第一項
    之特別法，自應優先適用，而無再適用藥事法第八十三條第
    一項規定之必要，併予敘明。又被告前於九十一年間，因違
    反臺灣地區與大陸地區人民關係條例，經本院於九十二年三
    月二十七日以九十二年度簡字第七一三號判決判處有期徒刑
    六月確定，於九十二年五月七日執行完畢，有台灣高等法院
    被告全國前案紀錄表可考，其於前案執行完畢後五年以內，
    故意再犯本件有期徒刑以上之罪，為累犯，應依刑法第四十
    七條第一項規定，加重其刑。爰審酌被告前有贓物、違反台
    灣地區與大陸地區人民關係條例、施用毒品等前科，有台灣
    高等法院被告前案紀錄表可參，轉讓第二級毒品之數量及次
    數，轉讓毒品供人施用，對國民身心健康造成之危害、及被
    告之智識程度、生活狀況、犯罪後否認犯行之態度等一切情
    狀，量處如主文所示之刑。扣案之第二級毒品安非他命五包
    （合計驗餘淨重四點九三三公克），應依法宣告沒收銷燬之
    ；至上開轉讓予甲○○之第二級毒品安非他命外包裝袋一只
    ，雖有防止毒品裸露、潮濕及便於攜帶之功能，且係供犯轉
    讓第二級毒品罪所用之物，然經轉讓後已非被告所有，另被
    告所有之其餘外包裝袋四只，顯與本案轉讓第二級毒品之犯
    行無涉，至扣案之第一級毒品海洛因三包、注射針筒一支、
    吸食器一組及玻璃球一個等物，均非被告所有，爰均不併於
    本案宣告沒收之。
四、公訴意旨另以：被告丙○○基於轉讓第二級毒品之犯意，於
    九十五年六月間起至七月十七日止，在臺北縣新店市○○路
    四十號協利機車行內，多次無償提供安非他命給乙○○施用
    。因認被告此部分所為，亦涉有毒品危害防制條例第八條第
    二項之轉讓第二級毒品罪嫌云云。
  (一)按犯罪事實應依證據認定之，無證據不得認定犯罪事實；不
    能證明被告犯罪者，應諭知無罪之判決，刑事訴訟法第一百
    五十四條第二項、第三百零一條第一項分別定有明文。又按
    事實之認定，應憑證據，如未能發現相當證據，或證據不足
    以證明，自不能以推測或擬制之方法，以為裁判基礎；且認
    定犯罪事實所憑之證據，雖不以直接證據為限，間接證據亦
    包括在內；然而無論直接或間接證據，其為訴訟上之證明，
    須於通常一般之人均不致有所懷疑，而得確信其為真實之程
    度者，始得據為有罪之認定，倘其證明尚未達到此一程度，
    而有合理之懷疑存在時，即無從為有罪之認定，最高法院分
    別著有四十年台上字第八十六號、七十六年台上字第四九八
    六號判例意旨可稽。
  (二)公訴人認被告涉有前開罪嫌，無非係以證人乙○○之證述，
    及台灣檢驗科技股份有限公司濫用藥物檢驗報告一份在卷可
    稽，並有扣案之安非他命五包、吸食器一組、注射針筒一支
    、金來磅一個等物為其主要論據。訊據被告則堅決否認有何
    轉讓第二級毒品予乙○○之犯行，辯稱：伊並未轉讓安非他
    命予乙○○，乙○○偶爾會自己帶毒品至伊機車行施用等語
    。經查：
  (1)公訴人雖引用證人乙○○於偵查中之證詞，認被告有多次轉
    讓安非他命予乙○○施用之犯行，然參之證人乙○○雖於警
    詢、偵查中證稱：被告曾轉讓五、六次毒品給伊施用云云（
    見偵卷第二十頁、七三頁），惟於本院審理中又改稱：伊當
    天是在家裡吸食安非他命後才至被告那裡，查獲當天被告並
    未給伊安非他命吸食，但那天之外，伊曾在被告不知情下，
    自己拿起來施用云云（見本院卷第四二頁），其前後所言，
    已有未合，而難遽信為真。又矧之證人乙○○於警詢中證稱
    ：查獲當天甲○○有問伊要不要一起吸食安非他命，還沒吸
    食就被警查獲，伊最後一次施用安非他命的時間是在九十五
    年七月十三日云云（見偵卷第二十頁），於偵查中則證稱：
    伊最後一次施用安非他命是在九十五年七月十一日或十二日
    云云（見同上卷第七三頁），嗣於本院審理中改稱：查獲當
    天有先在家裡施用安非他命云云，旋又稱：伊沒有在協利機
    車行施用安非他命，（改稱）有施用過一次，就是案發當天
    ，（後改稱）之前大約月初時，就是被查獲前一星期云云，
    就其係於何時施用安非他命乙節，前後證詞反覆不一，實難
    認證人乙○○確有於查獲當天施用安非他命之事實，況綜觀
    證人乙○○於警詢、偵查及本院審理中之證詞，除於警詢中
    稱：甲○○有問伊要不要一起吸食安非他命等語外，並未曾
    證述被告於查獲當日有提供安非他命供其施用，是公訴意旨
    僅憑證人乙○○上開證述，即遽認被告於九十五年七月十七
    日亦有轉讓安非他命予乙○○之犯行，亦嫌速斷。
  (2)次查，證人乙○○於查獲時所採集之尿液雖呈甲基安非他命
    陽性反應，有卷附之台灣檢驗科技股份有限公司濫用藥物檢
    驗報告可稽，然依行政院衛生署藥物食品檢驗局八十一年二
    月八日《八一》藥檢壹字第一一五六函示說明，安非他命類
    藥物經口服投與後，約百分之七十於二十四小時內自尿液中
    排出，約百分之九十於九十六小時內自尿中排出，安非他命
    之檢出與其投與方式、投與量、個人體質、採尿時間與檢驗
    儀器精密度等諸多因素有關，依上述資料推斷，最長可能不
    會超過四日；惟上揭檢驗報告僅足證明乙○○曾於九十五年
    七月十七日採尿前回溯九十六小時內之某時（不含為警查獲
    後至採尿之期間），在不詳處所，施用第二級毒品甲基安非
    他命，尚無法證明被告於九十五年六月間起至查獲當日止，
    有轉讓第二級毒品安非他命予乙○○之犯行。至扣案之第二
    級毒品五包、吸食器一組、注射針筒一支、金來磅一個等物
    ，除其中一包安非他命業由被告轉讓予甲○○施用，已如前
    述外，其餘扣案之上開物證，因被告同時亦涉嫌施用第二級
    毒品之犯行，且業經臺灣高等法院以九十五年度上易字第二
    五一五號判決有期徒刑六月確定，是上開證物尚不足以證明
    係供被告轉讓第二級毒品所用之物甚明。
  (三)綜上所述，本件僅憑現存之證據資料，尚不足以證明被告於
    九十五年六月間起至七月十七日止有轉讓安非他命給乙○○
    犯行；此外，復查無其他積極證據足證被告確有公訴人所指
    上開犯行，此部分犯罪尚屬不能證明，本應諭知被告無罪之
    判決，惟此部分與前揭論罪科刑部分，有裁判上一罪關係，
    爰不另為無罪之諭知。
據上論斷，依刑事訴訟法第二百九十九條第一項前段，毒品危害
防制條例第八條第二項、第十八條第一項前段，刑法第十一條前
段、第四十七條，判決如主文。
本案經檢察官楊碧瑛到庭執行職務。
中　　華　　民　　國　　96　　年　　4　　月　　18　　日
　　　　　　　　　刑事第十三庭  審判長 法  官 黃雅君
                                       法  官 李明益
                                       法　官 吳佳薇
上正本證明與原本無異。
如不服本判決，應於判決送達後10日內向本院提出上訴狀（應抄
附繕本）。告訴人或被害人如對於本判決不服者，應具備理由請
求檢察官上訴，其上訴期間之計算係以檢察官收受判決正本之日
期為準。
中　　華　　民　　國　　96　　年　　4 　　月　　20　　日
                                       書記官 潘文賢
附錄本案論罪科刑法條：
毒品危害防制條例第八條
轉讓第一級毒品者，處一年以上七年以下有期徒刑，得併科新臺
幣一百萬元以下罰金。
轉讓第二級毒品者，處六月以上五年以下有期徒刑，得併科新臺
幣七十萬元以下罰金。
轉讓第三級毒品者，處三年以下有期徒刑，得併科新臺幣三十萬
元以下罰金。
轉讓第四級毒品者，處一年以下有期徒刑，得併科新臺幣十萬元
以下罰金。
前四項之未遂犯罰之。
轉讓毒品達一定數量者，加重其刑至二分之一，其標準由行政院
定之。
